

# Tipos Básicos de Dados 
__Tudo em R é objeto!!__

R tem cinco classes básicas ou *atômicas* de objetos:
-   numéro em geral (números reais)
-   inteiro
-   números complexos 
-   Valores lógicos (TRUE/FALSE)
-   caractere (string)

```{r}
#Caractere
x <- "Bem vindo"
```

## Números
-   Números em R são geralmente tratados como objetos (ex. Números reais)
-   Se você precisa especificamente de um inteiro (raramente), é necessário especificar o sufuxo ```L```
-   O valor ```NaN``` representa um valor não identificado (*"not a number"*);
    e.g. 0 / 0; ```NaN``` pode também representar valores ausentes (não se preocupe agora com isso, mas mostra que a linguagem foi concebida para identificar essa situação )

###Numérico
```{r}
x <- 5
x
is.numeric(x)
is.integer(x)
```

###Inteiro (_raramente usado_)
```{r}
x <- 5L
x
is.numeric(x)
is.integer(x)
```
###Números Complexos (_Uso não muito comum_)
```{r}
x <- 1 + 4i
x
is.numeric(x)
is.integer(x)
is.complex(x)
```

##Lógico
```{r}
x <- TRUE
x
x <- TRUE

x <- (3 < 4)
x
```

##Sequência de Caracteres
```{r}
x <- "Bem Vindo ao R e ao RStudio"
x
```


#Estruturas de dados

##Vetores
A estrutura mais básica do __R__ é um vetor
-   Um vetor pode conter apenas objetos da mesma classe básica
-   Existe um outro objeto chamado *lista*, que é representado como um vetor, mas pode conter objetos de classes diferentes
-   Vetores vazios podem ser criados com a função ```vector() ```.
- O operador `:` é usado para gerar/representar uma sequência de números.

```{r}
 x <- 1:20 
 x
```

## Criando Vetores

A função `c()` concatena os seus argumentos em um vetor.

```{r}
 x <- c(0.5, 0.6)       ## numeric
 
 x <- c(TRUE, FALSE)    ## logical
 
 x <- c(T, F)           ## logical
 
 x <- c("a", "b", "c")  ## character
 
 x <- 9:29              ## integer
 
 x <- c(1+0i, 2+4i)     ## complex
 
```

Para a criação de um vetor *vazio* podemos usar a função `vector()`

```{r}
 x <- vector("numeric", length = 10) 
 x
```


## Attributes

Os objetos em possuem vários atributos:

    -   nomes, dimnames
    -   dimensão (e.g. matrizes, arrays)
    -   classe
    -   comprimento
    -   outras atributos definidos pelo usuário/metadata

O nome dos atributos de um objeto pode ser acessado usando  a função `attributes()`.


```{r eval=FALSE}
attributes(x)
```


## Misturando Objetos

Quando objetos diferente são misturados em um vetor,  a *coerção* ajusta os tipos de modo que todos elementos mantenham sejam da mesma classe.

```{r}
 y <- c(1.7, "a")   ## character
 y <- c(TRUE, 2)    ## numeric
 y <- c("a", TRUE)  ## character
```



## Coerção explícita

Objetos de uma classe podem ser sua classe alterada usando as funções `as.*()`

```{r}
 x <- 0:6
 class(x)          # "integer"
 as.numeric(x)  
 as.logical(x)     # FALSE ....
 as.character(x)   # "0" "1" "2" "3" "4" "5" "6"
```

Coerções não permitidas geram  `NA` (Não avaliado).

```{r}
 x <- c("a", "b", "c")
 as.numeric(x)
 as.logical(x)
 as.complex(x)
```


## Matrizes


Matrizes são vetores com duas ou mais _dimensões_. A dimensão é na verdade um vetor com dois valores inteiros (número de linhas, número d colunas).  Uma característica importante é que **todos os elementos de uma matriz são do mesmo tipo**.


Use `attributes` para explorar a estrutura de um tipo de dados. 

```{r}
 m <- matrix(nrow = 2, ncol = 3) 
 m

dim(m)

attributes(m)
```


_Matrizes_ normalmente são construídas _por colunas_, de modo que uma sequência de dados é lido como se estivesse se iniciando na posição superior esquerda, elemento na [linha,coluna] = [1,1], continuando até o último elemento da coluna, e assim por diante.

```{r}
 m <- matrix(1:6, nrow = 2, ncol = 3)
 m
```


Contudo, as _matrizes_ podem também ser criadas a partir de vetores, basta definir seus atributos d dimensão, como no exemplo abaixo:

```{r}
 m <- 1:10 
 m

 dim(m) <- c(2, 5)
 m
 
```


## _cbind-ing_ and _rbind-ing_

Existem várias situações onde mais prático criar matrizes adicionando colunas as já existentes (_column-binding_) ou adicionando linhas (row-binding_) com `cbind()` and `rbind()`.

```{r}
 x <- 1:3
 y <- 10:12
 cbind(x, y)

 rbind(x, y) 
```

## Listas (list)

Listas é uma poderosa estrutura de dados.  É utilizada de várias formas no contexto de R, muitas vezes passando desapercebida.  Uma lista nada mais é que um vetor que pode conter elementos de diferentes classes.

```{r}
x <- list(1,'a',TRUE, 1 + 4i ) 
x
x[1]     # Primeiro classe da lista
x[[1]]   # Primeiro elemento da primeira classe da lista

```


## Fator (factor)

Fatores são usados para representar valores de variáveis categóricas.  Esses fatores podem ser ordenados ou não-ordenados.  Pode-se pensar nos fatores como sendo números inteiros, cada um representando uma categoria representado por um nome padrão (_label_).

- Fatores são tratados de maneira distinta em algums modelos, como por exemplo regressão linear `lm()` e regressão linear generalizada `glm()`

- Usar fatores com _nomes_ é melhor do que usar números devido a legibilidade e transparências.  Por exemplo, usar "Masculino" e "Feminino" descreve melhor os possiveis valores da variável categoria "Sexo" do que os valores 1 e 2.


```{r}
x <- factor(c("yes", "yes", "no", "yes", "no")) 
x

table(x) 

unclass(x)  # retorna x sem os atributos da classe factor, ou seja, os níveis(levels)

```


A ordem dos níveis `levels` pode ser definida usando o argumento `levels` nafunção `factor()`.  Isso pode ser importante em modelos lineares como a _regressão linear_ já que o primeiro nível é usado como base.

```{r}
 x <- factor(c("yes", "yes", "no", "yes", "no"),
              levels = c("yes", "no"))
 x
```


## Valores ausentes (Missing Values)

"Missing values" são definidos por `NA` (non-available) or `NaN` (not a number) e não são permitidos em algumas operações matemática. Muito usado!!!!  Não substimen sua utilidade quando estivermos limpando e ajustando os dados.

- `is.na()` é usado para testar objetos se eles são `NA`

- `is.nan()` é usado para testar elementos se eles são `NaN`

- `NA` possuem classe.  Ou seja, existem inteiros `NA`, caracteres (_character_) `NA` e etc.

- O `NaN` é também `NA` mas o inverso não é verdadeiro


```{r MissingValues}
x <- c(1, 2, NA, 10, 3)
is.na(x)
is.nan(x)

x <- c(1, 2, NaN, NA, 4)
is.na(x)
is.nan(x)
```


## Data Frames (Finalmente a cereja do bolo :))

Data frames é uma estrutura de dados usada para armazenar dados em tabela.  A diferença para matriz é que em data frames cada coluna pode conter um tipo de vaiável.  Ou seja, é simplesmente uma **tabela**  


- Pode ser visto como um caso especial de lista onde todos os elementos da lista possuem o mesmo comprimento.

- Cada elemento da lista é na verdade uma coluna de uma tabela, e o comprimento decada elemnto da lista o número de linhas da tabela.

- Diferente das matrizes, data frames podem armazenar diferentes classes de objetos, uma em cada coluna (como uma lista); Todos os elementos das matrizes são da mesma classe

- Data frames possuem um atributo especial chamado `row.names`

- Data frames é o formato normalmente utilizado na importação de dados, resultado das funções `read.table()` ou `read.csv()`

- Pode ser convertido para matriz por meio da função `data.matrix()`


```{r dataframes}
x <- data.frame(foo = 1:4, bar = c(T, T, F, F)) 
x
nrow(x)
ncol(x)
```

## Nomes

Objetos em R podem ter nomes associados, o que torna os códigos mais fácil de serem lidos e compreendidos.

```{r}
x <- 1:3
names(x)
names(x) <- c("foo", "bar", "norf") 
x
names(x)
```


Listas também podem ter nomes associados

```{r}
 x <- list(a = 1, b = 2, c = 3) 
 x
```

E matrizes.

```{r}
m <- matrix(1:4, nrow = 2, ncol = 2)
dimnames(m) <- list(c('a', 'b'), c('c', 'd')) 
m
```


## Sumário

Estruturas de Dados em R

- classes básicas: numérica, lógica, caracter, inteiro, número complexo

- vetores, listas

- fatores

- missing values

- data frames

- nomes
