

# Tipos Básicos de Dados 
__Tudo em R é objeto!!__

R tem cinco classes básicas ou *atômicas* de objetos:

- numéro em geral (números reais)

- inteiro

- números complexos 

- Valores lógicos (TRUE/FALSE)

- caractere (string)

```{r}
#Caractere
x <- "Bem vindo"
```

## Números

-   Números em R são geralmente tratados como objetos (ex. Números reais)

-   Se você precisa especificamente de um inteiro (raramente), é necessário especificar o sufuxo ```L```

-   O valor ```NaN``` representa um valor não identificado (*"not a number"*);
      e.g. 0 / 0; ```NaN``` pode também representar valores ausentes (não se preocupe agora com isso, mas mostra
      que a linguagem foi concebida para identificar essa situação )

###Numérico
```{r}
x <- 5
x
is.numeric(x)
is.integer(x)
```

###Inteiro (_raramente usado_)
```{r}
x <- 5L
x
is.numeric(x)
is.integer(x)
```
###Números Complexos (_Uso não muito comum_)
```{r}
x <- 1 + 4i
x
is.numeric(x)
is.integer(x)
is.complex(x)
```

##Lógico
```{r}
x <- TRUE
x
x <- TRUE

x <- (3 < 4)
x
```

##Sequência de Caracteres
```{r}
x <- "Bem Vindo ao R e ao RStudio"
x
```

