--- 
title: "EPSXXXX Introdução ao Aprendizado Máquina"
author: "Eduardo F. Silva"
date: "`r Sys.Date()`"
site: bookdown::bookdown_site
output: bookdown::gitbook
documentclass: book
bibliography: [book.bib, packages.bib, myCitations.bib]
biblio-style: apalike
link-citations: yes
github-repo: efsilvaa/IntroML_Bookdown
description: "Esse site complementa as notas de aula do curso EPSXXXX: Introdução ao Aprendizado Máquina."
---

# Prefácio {-}

```{r setupSol, include=FALSE}
knitr::opts_chunk$set(echo = TRUE)

uncover <- function(before, options, envir) {
    if (before) {
        id <- options$id
        button_string <- paste0("<button onclick=\"uncover('", 
                                id, 
                                "')\">Solução</button>")
        div_string <- paste0("<div id = '", id, 
                             "', style = 'display:none'>")
        paste0(button_string, "\n", div_string)
    }
    else {
        "</div><br>"
    }
}

knitr::knit_hooks$set(uncover = uncover)

# Script em uncover.html _output.yaml
#<script>
#function uncover(id) {
#    var x = document.getElementById(id);
  #   if (x.style.display === "block") {
  #     x.style.display = "none";
  #   } else {
  #     x.style.display = "block";
  # }
#}
#</script>
```




Esse site complementa a disciplina **EPS:XXXX Introdução ao Aprendizado Máquina**.  As unidades apresentam os scripts em R dos exercícios apresentadados em sala.

Esse é um material ainda em construção.  Todas as sugestões e correções são bem vindas e podem enviadas para e\{ponto\}f\{ponto\}Silva\{em\}ufsc\{ponto\}br

## Estrutura do livro {-}
Os comandos em R serão apresentados blocos com o exemplo abaixo:
```{r eval=FALSE}
x <- 1:10
x
```


```{r bib, include=FALSE}
# To compile this example to PDF, you need to install XeLaTeX.

# automatically create a bib database for R packages
knitr::write_bib(
  c(.packages(), 'bookdown', 'knitr','ggplot2', 'rmarkdown','tidyverse','dplyr'),
    'packages.bib')
```

##Soluções ocultas {-}

Alguns comando em R, geralmente relacionados à algum exercício, poderão ter sua apresentação oculta.  Bastando pressionar o botão `solução` para que a mesma seja apresentada.

```{r, uncover = TRUE, id = "script"}
1 + 1
```
