--- 
title: "EPSXXXX Introdução ao Aprendizado Máquina"
author: "Eduardo F. Silva"
date: "`r Sys.Date()`"
site: bookdown::bookdown_site
output: bookdown::gitbook
documentclass: book
bibliography: [book.bib, packages.bib]
biblio-style: apalike
link-citations: yes
github-repo: efsilvaa/IntroML_Bookdown
description: "Esse site complementa as notas de aula do curso EPSXXXX: Introdução ao Aprendizado Máquina."
---

# Prefácio {-}

Esse livro complementa a disciplina **EPS:XXXX Introdução ao Aprendizado Máquina**.  As unidades apresentam os scripts em R dos exercícios apresentadados em sala.

Esse é um material ainda em construção.  Todas as sugestões e correções são bem vindas e podem enviadas para e\{ponto\}f{ponto\}Silva{em\}ufsc{ponto\}br

## Estrutura do livro {-}
Os comandos em R serão apresentados blocos com o exemplo abaixo:
```{r eval=FALSE}
devtools::install_github("rstudio/bookdown")
```


```{r include=FALSE}
# To compile this example to PDF, you need to install XeLaTeX.

# automatically create a bib database for R packages
knitr::write_bib(c(
  .packages(), 'bookdown', 'knitr', 'rmarkdown'
), 'packages.bib')
```

# Sobre o Autor {-}

bla bla bla ....

# (PART) Parte I {-}