--- 
title: "EPSXXXX Introdução ao Aprendizado Máquina"
author: "Eduardo F. Silva"
date: "`r Sys.Date()`"
site: bookdown::bookdown_site
output: bookdown::gitbook
documentclass: book
bibliography: [book.bib, packages.bib, myCitations.bib]
biblio-style: apalike
link-citations: yes
github-repo: efsilvaa/IntroML_Bookdown
description: "Esse site complementa as notas de aula do curso EPSXXXX: Introdução ao Aprendizado Máquina."
---

# Prefácio {-}

Esse site complementa a disciplina **EPS:XXXX Introdução ao Aprendizado Máquina**.  As unidades apresentam os scripts em R dos exercícios apresentadados em sala.

Esse é um material ainda em construção.  Todas as sugestões e correções são bem vindas e podem enviadas para e\{.\}f\{.\}Silva\{em\}ufsc\{.\}br

## Estrutura do livro {-}
Os comandos em R serão apresentados blocos com o exemplo abaixo:
```{r eval=FALSE}
x <- 1:10
x
```


```{r include=FALSE}
# To compile this example to PDF, you need to install XeLaTeX.

# automatically create a bib database for R packages
knitr::write_bib(
  c(.packages(), 'bookdown', 'knitr','ggplot2', 'rmarkdown'),
    'packages.bib')
```

# Sobre o Autor {-}

Eduardo F. Silva

Professor

Departamento de Engenharia de Produção e Sistemas

Universidade Federal de Santa Catarina

*e\{.\}f\{.\}Silva\{em\}ufsc\{.\}br*



# (PART\*) Parte I {-}